臺灣士林地方法院刑事判決　　　　　　　　　　　　　　九十一年度交自字第四號
　　自　訴　人　乙○○
　　被　　　告　甲○○
右列被告因過失傷害案件，經自訴人提起自訴，本院判決如左：
    主  文
甲○○因過失傷害人，處拘役伍拾日，如易科罰金以佰元折算壹日。
        事  實
一、甲○○於民國九十年十月二十五日上午九時許，駕駛車牌號碼Ｋ四─八八六一號
    自小客車沿臺北市○○○路由北往南行駛，行至臺北市○○○路○段欲右轉台北
    縣淡水鎮方向時，本應注意兩車併行之間隔，隨時採取必要之安全措施，以避免
    發生危險，而事發時為早上九點，日間有自然光，路面無缺陷、無障礙物，且視
    距良好，按當時情形並無不能注意之情事，詎於右轉彎時疏未注意兩車併行之間
    隔，貿然向右轉彎，致其所駕駛自小客車之車身撞擊適在其車右方與其同向由乙
    ○○騎乘之車號ＡＦＷ─八七八號機車之車身，使乙○○人車倒地，乙○○因而
    受有左小腿多處擦傷、左踝遠端脛悱骨關節脫位、左膝血腫、左膝內障、左骻
    關節脫位之傷害。甲○○旋於犯罪被發覺前向到場處理之警員自首而接受裁判。
二、案經甲○○自首及被害人乙○○提起自訴。
        理  由
一、訊之被告甲○○固坦承，於上開地點其欲右轉彎時與自訴人乙○○所騎之機車發
    生車禍等情不諱，惟矢口否認有何過失，辯稱：當時其見右方無車方右轉，於右
    轉時自訴人之車即自後方撞上其所駕之車云云。經查右揭犯罪事實，業據自訴人
    指訴歷歷，並有道路交通事故調查報告表、輕微交通事故自行息事記錄表在卷可
    稽。次查雖被告辯稱：遭自訴人之車自後方撞及云云，自訴人則指稱：其車在被
    告前方，係被告之車自伊後方撞擊云云，就車禍發生前，究自訴人所騎之車在前
    方，或被告所駕之車在前方，雙方所述不一。然查二車碰撞點，被告之自小客車
    為右側車身，自訴人之機車則為左側車身，此有前述自行息事記錄表可參，依此
    足認碰撞時被告之自小客車與自訴人之機車應為平行，非一車在前，一車在後，
    否則二車碰撞點不會均在車身，是被告辯稱：自訴人之車在其後云云，自訴人稱
    ：被告之車在其後云云，均為避重就輕，昧於事實之陳述均不足採信。再查車禍
    發生時為早上九時許，日間當有自然光，且路面無缺陷、無障礙物等情，觀前揭
    道路交通事故調查報告表自可得證，堪信當車禍發生時視距應良好。另自訴人因
    本件車禍受有如事實欄所述之傷害台北市立陽明醫院之一般診斷書在卷可查。
二、按汽車行駛時，駕駛人應注意兩車併行之間隔，並隨時採取必要之安全措施，道
    路交通安全規則第九十四條第三項定有明文，被告駕駛自小客車，自應遵守前開
    交通規則。且案發當時為早上九點，日間有自然光，路面無缺陷、無障礙物、視
    距良好，已如前述，按當時情形被告應無不能注意之情事，詎竟疏未注意以致未
    注意在其右方同向駕駛機車之自訴人，與自訴人保持間隔，即貿然右轉，因而撞
    擊自訴人機車肇致本件車禍，被告應負過失責任甚明。且被告之過失行為與被害
    人所受之傷害有因果關係，事證明確，被告過失犯行洵堪認定。
三、核被告所為，核犯刑法第二百八十四條第一項前段之過失傷害罪。被告於肇事後
    ，其犯罪未被發現前，即主動向警方陳明係其駕車肇事乙節，有台北市政府警察
    局交通警察大隊函在卷可稽，合於自首要件，應依刑法第六十二條前段規定，減
    輕其刑。爰審酌告訴人所受之傷勢、被告過失之情節、被告迄未賠償告訴人所受
    損害及犯後態度等一切情狀，量處如主文所示之刑，並諭知易科罰金之折算標準
    。
四、據上論斷，應依刑事訴訟法第三百四十三條、第二百九十九條第一項前段，刑法
    第二百八十四條第一項前段、第四十一條第一項前段、第六十二條前段，罰金罰
    鍰提高標準條例第一條前段、第二條，判決如主文。
中      華      民      國    九十一    年      九      月    二十五    日
                                    臺灣士林地方法院刑事第一庭
                                        法  官  江  翠  萍
右正本證明與原本無異。
如不服本判決，應於判決送達後十日內，向本院提出上訴狀。
                                        書記官  范  淑  芬
中      華      民      國    九十一    年      九      月    二十七    日
附錄法條：
刑法第二百八十四條第一項：
  因過失傷害人者，處六月以下有期徒刑、拘役或五百元以下罰金。致重傷者，處一
  年以下有期徒刑、拘役或五百元下罰金。
